# 股权激励中公司存在回购义务的账务处理

提问人：dvgling 时间：2016-01-03 10:26:46
公司采用股权激励政策，通过购入市场中已发行股份再发给员工的方式操作，回购的股份由信托公司代持并管理。 在股权激励计划中注明如果存在员工申请行权后处置不掉的股票，这种情况下由公司回购注销，再将钱转给员工。
目前公司已在市场上购入股票，计入库存股核算。
那如果公司需要确认回购义务的话，如何进行账务处理呢？因为需要回购注销的股份已经进了库存股中核算了，现在是借什么科目呢？而且，如何确认这个金额呢？是实操中大家是如何操作呢？
请老师们赐教~

回答人：chenyiwei
标的股票已经在库存股中核算，则授予职工后，仅需就回购时可能需支付的回购款确认其他应付款（或其他流动负债）即可，库存股余额在授予日保持不变。